【裁判字號】    89,裁,228
【裁判日期】    890224
【裁判案由】    有關建築事務
【裁判全文】
行  政  法  院  裁  定                            八十九年度裁字第二二八號
    聲  請  人  丙○○○
                乙 ○ ○
                甲 ○ ○
                庚 ○ ○
                丁 ○ ○
                戊 ○ ○
    兼右共同訴訟代理人
                己 ○ ○
右聲請人因有關建築事務事件，對本院中華民國八十八年二月四日八十八年度裁字第
一三六號裁定，聲請再審。本院裁定如左︰
    主  文
再審之聲請駁回。
    理  由
按當事人對於本院所為之裁定聲請再審，必須原裁定具有行政訴訟法第二十八條所列
各款情形之一者，始得為之，此觀之同法第三十條準用第二十八條之規定殊明。其第
一款所謂適用法規顯有錯誤，係指原裁定所適用之法規與其應適用之現行法規相違背
，或與現存解釋、本院判例相牴觸者而言。至於法律上見解歧異，聲請人對之縱有爭
執，要難謂為適用法規錯誤，而據為再審之理由。本件聲請人前因有關建築事務事件
提起行政訴訟，經本院七十八年度裁字第二五八號裁定駁回其聲請後，先後多次聲請
再審，均經本院以其顯無理由或不合法定再審要件，分別裁定駁回。茲聲請人復對本
院最近一次即八十八年裁字第一三六號裁定（下稱原裁定）聲請再審。核其狀述理由
無非謂：原裁定引用行政訴訟法第三十條之規定，顯與同法第三十三條之規定相違背
，適用法規顯有錯誤云云。惟查行政訴訟法第三十條規定：「行政法院之裁定，有第
二十八條第一項之情形者。得準用該條及第二十九條之規定，聲請再審。」係規定對
裁定之再審，得準用再審之訴之規定。而同法第三十三條則規定：「本法未規定者，
準用民事訴訟法。」原裁定引用行政訴訟法第三十條之規定，並未與同法第三十三條
之規定相牴觸。聲請人認原裁定引用行政訴訟法第三十條，即與同法第三十三條之規
定相違背，顯有誤會，揆諸首揭說明，殊與行政訴訟法第二十八條第一款所謂適用法
規顯有錯誤之再審要件不合。其聲請再審，難謂有理由，應予駁回。另聲請人雖陳明
廢棄本院八十七年度裁字第一一五三裁定，惟聲請人對同一事件之歷次裁判為再審，
須對最近一次之裁判有再審理由時，始得進而審究前此歷次裁判有否再審理由，聲請
人對原裁定之再審聲請為無理由，已如前述，則其對本院八十七年度裁字第一一五三
號裁定所主張之再審事由，即無庸審究，併此明。
據上論結，本件再審之聲請為無理由，爰依行政訴訟法第三十三條、民事訴訟法第五
百零七條、第五百零二條第二項，裁定如主文。
中    華    民    國     八十九      年      二      月     二十四      日
                    行 政 法 院 第 三 庭
                                審 判 長 評  事      曾  隆  興
                                         評  事      鄭  淑  貞
                                         評  事      林  家  惠
                                         評  事      徐  瑞  晃
                                         評  事      張  瓊  文
右  正  本  證  明  與  原  本  無  異
                                         法院書記官  路  南  玲
中    華    民    國     八十九      年      二      月     二十四      日


司法院資訊處製作；財團法人民間司法改革基金會備份。
